【裁判字號】    92,上易,413
【裁判日期】    920416
【裁判案由】    竊盜
【裁判全文】
臺灣高等法院臺中分院刑事判決              民國九十二年度上易字第四一三號
    上  訴  人  臺灣臺中地方法院檢察署檢察官
    被      告  甲○○
右上訴人因被告竊盜案件，不服臺灣臺中地方法院中華民國九十二年一月十日第一審
判決（民國九十一年度易字第二八四四號，起訴案號：臺灣臺中地方法院檢察署民國
九十一年度偵字第七六二○號），提起上訴，本院判決如左：
    主      文
原判決撤銷。
甲○○攜帶兇器，毀壞安全設備竊盜未遂，處有期徒刑陸月，如易科罰金，以佰元
折算壹日。
鐵條、尖嘴鉗、破壞剪、剪刀、鏟子、十字起子各一支均沒收。
    事      實
一、甲○○意圖為自己不法之所有，於民國九十一年四月十二日四時十分許，騎乘牌
    號號碼ＦＺＵ－七八七號機車，至台中縣梧棲鎮○○路○段五七○號梧棲農會安
    寧分部，攜帶自備之鐵條、尖嘴鉗、破壞剪、剪刀、鏟子、十字起子各一支等兇
    器，破壞梧棲農會安寧分部後面鐵門門鎖安全設備（毀損部分未據告訴）後搜尋
    財物行竊之際，因觸動保全安系統，經保全公司人員報警當場查獲，始未得逞，
    並扣得上開行竊用之兇器。
二、案經臺中縣警察局清水分局報請原審法院檢察署檢察官偵查起訴。
    理      由
一、右開犯罪事實，業據被告甲○○於警局初訊時及偵查中、本院行調查及審理中咸
    供承不諱，核與被害人梧棲農會安寧分部主任丙○○指述情節相符，並經證人林
    永輝供證屬實，且有照片六張扣案之兇器鐵條等在卷可資佐證，其犯行堪以認定
    ，應予依法論科。
二、核被告所為係犯刑法第三百二十一條第二項、第一項第二款、第三款竊盜未遂罪
    ，其破壞安全設備進入第一道鐵門內之廚房，已有放置財物，均已在其管領力之
    範圍內，正在搜尋財物時，應屬已著手於犯罪行為之實施，惟未得逞，為未遂犯
    ，原判決認其尚未著手，不應成立未遂犯，而為無罪之判決，所持見解容有未洽
    ，上訴意旨指摘及此，洵屬有理，應由本院將原判決撤銷，依未遂犯之規定減輕
    其刑，爰審酌被告素行、實害、犯後態度等量處如主文第二項所示之刑，並諭知
    易科罰金折算之標準示懲。扣獲之鐵條、尖嘴鉗、破壞剪、剪刀、鏟子、十字起
    子各一支，均為被告所有，業據其供明在卷，且供本件犯罪所用之物，依法併宣
    告沒收之。
三、據上論斷，應依刑事訴訟法第三百六十九條第一項前段、第三百六十四條、第二
    百九十九條第一項前段、刑法第三百二十一條第二項、第一項第二、三款、第二
    十六條前段、第四十一條第一項前段、第三十八條第一項第二款、罰金罰鍰提高
    標準條例第二條，判決如主文。
本案經檢察官乙○○到庭執行職務。
中        華        民        國  九 十 二  年     四     月    十六    日
                                  臺灣高等法院臺中分院刑事第六庭
                                        審判長法  官  李  文  雄
                                              法  官  陳  秀  
                                              法  官  陳  嘉  雄
右正本證明與原本無異。
不得上訴。
                                              書記官  陳  信  和
中        華        民        國  九 十 二  年     四     月    十七    日
                                                                        Ｋ


司法院資訊處製作；財團法人民間司法改革基金會備份。
